# 企业会计准则解释第 15 号相关成本核算问题

提问人：陈 小霖 32 时间：2021-10-10 11:26:00
请教一下陈版主和各位老师，现在解释第 15 号要求对在建工程和研发过程中试生产产生的产品按存货准则和收入准则进行计量，确认收入和成本。
想咨询下由于在试制工程中产品的合格率往往低于量产后正常的产品合格率，打比方投入 100 件的物料，最后只能生产出 70 件合格产品。
在这种情况下对于试制产生的合格品，应分摊 100 件物料的成本，还是只用分摊 70 件合格品对应耗用的物料成本。
还请陈版主和各位老师给与一些指导。

回答人：chenyiwei
个人理解是分摊 70 件合格品对应耗用的物料成本，超出正常耗用的物料成本仍作为测试支出计入固定资产价值。